【裁判字號】    98,抗,696
【裁判日期】    980428
【裁判案由】    塗銷所有權移轉登記
【裁判全文】
臺灣高等法院民事裁定                   98年度抗字第696號
    抗  告  人  丙○○
                己○○
                丁○○
                庚○○
上列抗告人因與相對人戊○○、甲○○、乙○○間請求塗銷所有
權移轉登記事件，對於中華民國98年3月4日臺灣臺北地方法院98
年度審重訴字第116號所為裁定提起抗告，本院裁定如下：
    主  文
抗告駁回。
抗告費用由抗告人負擔。
    理  由
一、本件抗告意旨略以：本件訴訟標的價額經原法院核定為新台
    幣（下同）973萬9,796元固無疑義，然依民事訴訟法第77條
    之13規定，其裁判費之徵收比例為萬分之九十甚明，故應繳
    裁判費為8萬7,658元，減去伊已繳納之調解聲請費3,000元
    ，應補繳8萬4,658元，伊聲請原法院裁定更正之，然原法院
    迄未為准駁之裁定即駁回伊之起訴，爰提起抗告請求廢棄原
    裁定等語。
二、按提起民事訴訟應依民事訴訟法第77條之13之規定繳納裁判
    費。又上述徵收標準並經本院民國92年8月14日（92）院田
    文公字第03124號函，就財產權訴訟，其訴訟標的金額或價
    額逾新臺幣（下同）10萬元部分，提高十分之一之裁判費，
    有該函在卷可稽。又原告之訴，有起訴不合程式或不備其他
    要件者，法院應以裁定駁回之，但其情形可以補正者，審判
    長應定期間先命補正，民事訴訟法第249條第1項第6款定有
    明文。
三、經查本件抗告人於原法院起訴，先位聲明請求相對人甲○○
    、乙○○與訴外人鄭進益以新店地政事務所第19490號收件
    ，97年2月4日登記，就位於台北縣新店市○○段628-1地號
    土地，面積215.96平方公尺，所為之所有權移轉登記塗銷，
    並將上開土地返還予鄭進益之全體繼承人等語，但未繳納裁
    判費。經原法院核定其訴訟標的價額為973萬9,796元，並於
    97年12月19日裁定命其於收受裁定正本之翌日起七日內補繳
    裁判費9萬4,426元（案列97年度審補字第661號），抗告人
    等收受裁定之末日為97年12月29日，則抗告人應於98年1月7
    日前如數繳納裁判費，惟抗告人迄98年1月16日止仍未向原
    法院繳納上開訴訟費，有起訴狀、送達證書、原法院民事科
    裁判費查詢簡答表在卷可稽（見原法院卷第2、38至42、45
    頁）。則依上說明，其起訴即非合法。故原法院駁回抗告人
    之起訴，並無不合。
四、次按關於法院就訴訟標的價額之核定，依民事訴訟法第77條
    之1第3項規定，得為抗告；但關於法院依民事訴訟法第77條
    之13規定，所為命補繳裁判費之裁定，則為訴訟進行中所為
    之裁定，依民事訴訟法第483條規定，不得抗告。是抗告人
    雖辯稱僅應補繳裁判費8萬4,658元，並於98年1月5日向原法
    院聲請更正上開97年度審補字第661號裁定，但因原法院所
    為命補繳裁判費之裁定不得聲明不服，則抗告人仍應補繳裁
    判費9萬4,426元。又依最高法院93年第1次民事庭會議決議
    要旨，原告逾期未補繳裁判費，仍得駁回其訴；至抗告人聲
    請更正裁定（視為抗告），縱獲准許，則對駁回其訴之裁定
    （如已確定），得否以再審救濟，則屬另一問題。且本院業
    就財產權訴訟之訴訟標的金額或價額逾新臺幣（下同）10萬
    元部分，提高十分之一之裁判費，有如前述，故原法院所核
    定之裁判費並無違誤。抗告意旨指摘原裁定不當，聲明廢棄
    ，為無理由，應駁回其抗告。
五、據上論結，本件抗告為無理由，爰裁定如主文。
中    華    民    國    98    年    4    月     28    日
                  民事第七庭
                        審判長法  官  鄭三源
                              法  官  王聖惠
                              法  官  邱  琦
正本係照原本作成。
本裁定除以適用法規顯有錯誤為理由，不得再抗告。如提起再抗
告，應於收受後10日內委任律師為代理人向本院提出再抗告狀。
並繳納再抗告費新台幣１千元。
中    華    民    國    98    年    4     月    28    日
                              書記官  廖艷莉


司法院資訊處製作；財團法人民間司法改革基金會備份。
